臺灣屏東地方法院刑事判決
111年度易字第96號
公  訴  人  臺灣屏東地方檢察署檢察官
被      告  王正放

                    住屏東縣○○市○○○路○段000巷00弄                        00號
上列被告因竊盜案件，經檢察官提起公訴（111年度偵字第168號
），被告於準備程序中就被訴事實為有罪之陳述，本院裁定改依
簡式審判程序審理，判決如下：
    主  文
王正放犯攜帶兇器竊盜罪，累犯，處有期徒刑壹年。未扣案犯罪
所得新臺幣伍萬元沒收，於全部或一部不能沒收時，追徵之。
    事  實
一、王正放意圖為自己不法之所有，基於竊盜之犯意，於民國11
    0年10月12日晚間10時10分許，在位於屏東縣○○鄉○○路0000
    號之萬惠宮內，持廟方所有之剪刀2把撬開香油錢箱鎖頭，
    竊取存放其內之香油錢新臺幣（下同）5萬元，得手後旋即
    離去。嗣廟方報警處理，員警調閱案發現場監視器畫面，並
    採集剪刀上遺留之生物跡證送驗，鑑定結果與王正放之DNA-
    STR型別比對相符，始悉上情。
二、案經屏東縣政府警察局屏東分局報告臺灣屏東地方檢察署檢
    察官偵查起訴。
    理  由
一、上揭犯罪事實，業據被告王正放於審理時坦承不諱（本院卷
    第69頁至第81頁），核與證人即萬惠宮常務監事郭忠恒於警
    詢之證述大致相符（警卷第7頁至第10頁），且有屏東縣政
    府警察局屏東分局扣押筆錄、扣押物品目錄表、扣押物品收
    據、內政部警政署刑事警察局110年12月21日刑生字第11080
    24962號鑑定書各1 份、蒐證照片5張、監視器畫面翻拍照片
    7張在卷可憑（警卷第18頁至第23頁、第26頁至第30頁，偵
    卷第45頁至第46頁），足證被告任意性自白與事實相符，堪
    以採信。本案事證明確，被告犯行堪以認定，應依法論罪科
    刑。
二、論罪科刑：
　㈠被告持剪刀竊盜，故核被告所為，係犯刑法第321條第1項第3
     款攜帶兇器竊盜罪。公訴意旨雖認被告所為係犯刑法第320
    條第1 項竊盜罪，惟被告攜帶兇器竊盜已如上述，是公訴意
    旨上開認定容有誤會，因其基本事實同一，且本院已當庭告
    知被告上開罪名（本院卷第70頁），已無礙被告防禦權之行
    使，本院自應依法審理，並依法變更起訴法條。
　㈡受徒刑之執行完畢，或一部之執行而赦免後，5 年以內故意
    再犯有期徒刑以上之罪者，為累犯，加重本刑至二分之一，
    刑法第47條第1 項定有明文。被告前因①公共危險等案件，
    經本院以106年度訴字第69號判決處應執行有期徒刑1年2月(
    得易科罰金部分)、有期徒刑1年10月(不得易科罰金部分)確
    定；②竊盜案件，經本院以107年度易字第17號判決處有期徒
    刑8月(另應執行拘役刑100日)確定，①、②部分，復經本院以
    107年度聲字第868號裁定定應執行有期徒刑3年6月確定(下
    稱甲部分)。③竊盜案件，經本院以106年度易字第924號判決
    處有期徒刑3月確定(下稱乙部分)。甲、乙部分接續執行，
    於110年1月15日徒刑執行完畢等情，有其臺灣高等法院被告
    前案紀錄表在卷可憑，被告於執行完畢後5 年以內故意再犯
    本案有期徒刑以上之罪，為累犯。且被告本案犯罪情節並無
    司法院釋字第775號解釋所指個案應量處最低法定刑，又無
    法適用刑法第59條在內減輕規定致罪刑不相當之情事，故依
    上揭規定加重其刑。
　㈢爰以行為人之責任為基礎，審酌被告有竊盜、搶奪等前科（
    構成累犯部分不重複評價），素行難謂良好。其不思以正當
    方式獲取財物反而率然竊取，破壞社會秩序及他人財產權益
    。其攜帶兇器竊盜，對人之生命、身體產生潛在威脅，可責
    難性更高。且被告迄至辯論終結時並未賠償萬惠宮分毫，犯
    後全未展現彌補之意，顯見被告全然漠視法令，對侵害他人
    財產權益漫不在乎，所為實應嚴懲。惟念及被告坦承犯行，
    兼衡被告自陳之學識程度、家庭及經濟狀況（因涉及個人隱
    私故不揭露，詳如本院卷第79頁）等一切情狀，量處如主文
    所示之刑。
三、沒收：
　㈠犯罪所得，屬於犯罪行為人者，沒收之；前2 項之沒收，於
    全部或一部不能沒收或不宜執行沒收時，追徵其價額，刑法
    第38條之1 第1 項前段、第3 項定有明文。未扣案現金5萬
    元為被告犯罪所得，爰依上揭規定宣告沒收，且因犯罪所得
    為新臺幣，無不宜執行沒收之情形，且無價額可言，故於全
    部或一部不能沒收時，追徵之。
　㈡供犯罪所用之物，屬於犯罪行為人者，得沒收之，刑法第38
    條第2 項前段定有明文。扣案剪刀2把雖是被告犯罪所用之
    物，惟被告、證人郭忠恒均稱剪刀是廟方所有（警卷第9頁
    ，本院卷第71頁），因供犯罪所用之物並非被告所有，故不
    予宣告沒收。
據上論斷，應依刑事訴訟法第273 條之1 第1 項、第284 條之1
、第299 條第1 項前段、第300條，判決如主文。
本案經檢察官盧惠珍提起公訴，檢察官潘國威到庭執行職務。
中　　華　　民　　國　　111 　年　　4 　　月　　12　　日
                  刑事第一庭    法  官  粘凱庭
以上正本證明與原本無異。
如不服本判決應於收受判決後20日內向本院提出上訴書狀，並應
敘述具體理由；其未敘述上訴理由者，應於上訴期間屆滿後20日
內向本院補提理由書（均須按他造當事人之人數附繕本）「切勿
逕送上級法院」。
中　　華　　民　　國　　111 　年　　4 　　月　　12　　日
                                書記官  李家維
附錄本案論罪科刑法條全文：
中華民國刑法第321條
犯前條第一項、第二項之罪而有下列情形之一者，處六月以上五
年以下有期徒刑，得併科五十萬元以下罰金：
一、侵入住宅或有人居住之建築物、船艦或隱匿其內而犯之。
二、毀越門窗、牆垣或其他安全設備而犯之。
三、攜帶兇器而犯之。
四、結夥三人以上而犯之。
五、乘火災、水災或其他災害之際而犯之。
六、在車站、港埠、航空站或其他供水、陸、空公眾運輸之舟、
    車、航空機內而犯之。
前項之未遂犯罰之。